臺灣高等法院臺中分院刑事裁定　
111年度聲字第513號
聲  請  人  臺灣高等檢察署臺中檢察分署檢察官     
受  刑  人  鄧禮偉



上列聲請人因受刑人數罪併罰有二裁判以上，聲請定其應執行之
刑（聲請案號：111年度執聲字第157號），本院裁定如下：
    主  文
甲○○因犯如附表所示各罪所處之刑，應執行有期徒刑伍年伍月。
    理  由
一、聲請意旨略以：受刑人甲○○因犯詐欺等數罪，先後經判決確
    定如附表，應依刑法第53條、第51條第5款規定，定其應執
    行之刑，爰依刑事訴訟法第477條第1項聲請裁定等語。
二、按數罪併罰，有二裁判以上者，依第51條之規定，定其應執
    行之刑；又數罪併罰，分別宣告其罪之刑，如宣告多數有期
    徒刑者，於各刑中之最長期以上，各刑合併之刑期以下，定
    其刑期，但不得逾30年，刑法第53條、第51條第5款亦有明
    文規定。又按法律上屬於自由裁量之事項，有其外部性界限
    及內部性界限，並非概無拘束。依據法律之具體規定，法院
    應在其範圍選擇為適當之裁判者，為外部性界限；而法院為
    裁判時，應考量法律之目的，及法律秩序之理念所在者，為
    內部性界限。法院為裁判時，二者均不得有所踰越（最高法
    院80年台非字第473號判例意旨可資參照）。是以數罪併罰
    ，有二裁判以上，定其應執行之刑時，固屬於法院自由裁量
    之事項，然仍應受前揭外部性界限及內部性界限之拘束。
三、經查，受刑人甲○○因犯如附表所示詐欺等案件，經本院判處
    如附表所示之刑，均經確定在案，此有如附表所示之判決書
    及臺灣高等法院被告前案紀錄表各1份附卷可憑，而其中受
    刑人所犯如附表編號1至2所示各罪，經本院以107年度金上
    訴字第754號判決定其應執行刑有期徒刑3年4月確定；附表
    編號3至9所示各罪，經本院以108年度上訴字第2287、2298
    、2299、2300、2301、2302、2303、2304、2305、2306、23
    07號判決定其應執行刑有期徒刑4年5月，嗣提起上訴，經最
    高法院以109年度台上字第3705、3740、3741、3742、3743
    、3744、3745、3746號判決駁回上訴確定在案。是以本院定
    應執行刑，不得逾越刑法第51條第5款所定法律之外部界限
    ，即不得重於如附表編號1至9所示各罪加計之總和外；亦應
    受內部界限之拘束，即不得重於上開判決所定應執行刑有期
    徒刑3年4月、4年5月之總和。又定應執行刑，不僅攸關國家
    刑罰權之行使，於受刑人之權益亦有重大影響，除顯無必要
    或有急迫情形外，法院於裁定前，允宜予受刑人以言詞、書
    面或其他適當方式陳述意見之機會，程序保障更加周全。本
    院給予受刑人陳述意見之機會（見本院卷第245至246頁），
    並審酌受刑人所犯如附表編號1至9所示各罪之犯罪態樣、時
    間間隔、侵害法益，考量各該罪合併後之不法內涵、罪責原
    則及合併刑罰所生之效果等情狀，暨考量自由裁量之範圍應
    受內部性界限之拘束及不利益變更禁止原則，避免本件定應
    執行刑後反較定應執行刑之前更不利於受刑人，爰定其應執
    行刑如主文所示。　　
四、爰依刑事訴訟法第477條第1項，刑法第53條、第51條第5款
    ，裁定如主文。
中　　華　　民　　國　　111 　年　　2　　月　　24　　日
            刑事第三庭  審判長法　官　楊  真  明
                              法　官　楊  欣  怡
                              法　官　邱  顯  祥
以上正本證明與原本無異。
如不服本裁定，應於收受送達後5日內向本院提出抗告書狀(須附
繕本)。因疫情而遲誤不變期間，得向法院聲請回復原狀。

                              書記官  陳  緯  宇
　　　　　　　　　　　　　　　
中　　華　　民　　國　　111 　年　　2 　　月　　24　　日
附表：受刑人甲○○定應執行刑案件一覽表　
編      號  1 2 3 罪       名  詐欺 詐欺 詐欺 宣  告  刑  有期徒刑1年 （4次） 有期徒刑1年1月 （14次） 有期徒刑1年1月 （36次） 犯  罪  日  期  106.05.09（3次） 106.05.14 106.11.13（13次） 106.12.07 106.04.26 106.05.06（4次） 106.05.07（9次） 106.05.08 106.05.09 106.05.10  106.05.11（7次） 106.05.12（7次） 106.05.14（2次） 106.05.16 106.11.12（2次）  偵查(自訴)機關 年          度 案          號  彰化地檢107年度偵字第748號、107年度偵字第1097、1395、1619號、107 年度少連偵字第14號 彰化地檢107年度偵字第748號、107年度偵字第1097、1395、1619號、107 年度少連偵字第14號 臺中地檢106年度偵字第13246、18262、18358、18406、18756、20102、22476、23103、24007號及106年度少連偵字第147號，追加起訴：106年度偵字第14317、16877、18355、19975、216 22、22171、26511、26704、29136、29816、29873號、106年度少連偵字第101、240號、106年度少連偵字第88號、106年度偵字第28533號、106年度偵緝字第1617號、106年度偵字第24555號、107年度偵字第10454號、107年度偵字第13708號、107年度偵字第15162號、108年度偵字第1232號暨移送併辦106年度偵緝字第1617號、107年度少連偵字第236號 最後 事實審 法院 臺灣高等法院      臺中分院 臺灣高等法院   臺中分院 臺灣高等法院 臺中分院  案號 107年度金上訴字第754號 107年度金上訴字第754號 108年度上訴字第2287、2298、2299、2300、2301、2302、2303、2304、2305、2306、2307號　  判決 日期 107.06.28 108.06.28 109.05.13 確  定判  決 法院 臺灣高等法院 臺中分院 臺灣高等法院 臺中分院 臺灣高等法院 臺中分院   案號 107年度金上訴字第754號 107年度金上訴字第754號 108年度上訴字第2287、2298、2299、2300、2301、2302、2303、2304、2305、2306、2307號 （經最高法院109年度台上字第3705、3740、3741、3742、3743、3744、3745、3746號不合法駁回上訴）   判決 確定 日期 107.09.13 107.09.13 109.08.26 是否為得易科罰金之案件  否 否 否 

編      號  4 5 6 罪       名  詐欺 詐欺 詐欺 宣  告  刑  有期徒刑1年3月 （4次） 有期徒刑1年2月 （15次） 有期徒刑1年4月 （2次） 犯  罪  日  期  106.05.06 106.05.11（3次）   106.05.07（2次） 106.05.09（3次） 106.05.10（2次） 106.05.11 106.05.12（2次） 106.05.14（4次） 106.11.11 106.05.11 106.05.12  偵查(自訴)機關 年          度 案          號  臺中地檢106年度偵字第13246、18262、18358、18406、18756、20102、22476、23103、24007號及106年度少連偵字第147號，追加起訴：106年度偵字第14317、16877、18355、19975、216 22、22171、26511、26704、29136、29816、29873號、106年度少連偵字第101、240號、106年度少連偵字第88號、106年度偵字第28533號、106年度偵緝字第1617號、106年度偵字第24555號、107年度偵字第10454號、107年度偵字第13708號、107年度偵字第15162號、108年度偵字第1232號暨移送併辦106年度偵緝字第1617號、107年度少連偵字第236號 臺中地檢106年度偵字第13246、18262、18358、18406、18756、20102、22476、23103、24007號及106年度少連偵字第147號，追加起訴：106年度偵字第14317、16877、18355、19975、216 22、22171、26511、26704、29136、29816、29873號、106年度少連偵字第101、240號、106年度少連偵字第88號、106年度偵字第28533號、106年度偵緝字第1617號、106年度偵字第24555號、107年度偵字第10454號、107年度偵字第13708號、107年度偵字第15162號、108年度偵字第1232號暨移送併辦106年度偵緝字第1617號、107年度少連偵字第236號 臺中地檢106年度偵字第13246、18262、18358、18406、18756、20102、22476、23103、24007號及106年度少連偵字第147號，追加起訴：106年度偵字第14317、16877、18355、19975、216 22、22171、26511、26704、29136、29816、29873號、106年度少連偵字第101、240號、106年度少連偵字第88號、106年度偵字第28533號、106年度偵緝字第1617號、106年度偵字第24555號、107年度偵字第10454號、107年度偵字第13708號、107年度偵字第15162號、108年度偵字第1232號暨移送併辦106年度偵緝字第1617號、107年度少連偵字第236號 最後 事實審 法院 臺灣高等法院 臺中分院 臺灣高等法院 臺中分院 臺灣高等法院 臺中分院  案號 108年度上訴字第2287、2298、2299、2300、2301、2302、2303、2304、2305、2306、2307號　 108年度上訴字第2287、2298、2299、2300、2301、2302、2303、2304、2305、2306、2307號　 108年度上訴字第2287、2298、2299、2300、2301、2302、2303、2304、2305、2306、2307號　  判決 日期 109.05.13 109.05.13 109.05.13 確  定判  決 法院 臺灣高等法院 臺中分院  臺灣高等法院 臺中分院  臺灣高等法院 臺中分院   案號 108年度上訴字第2287、2298、2299、2300、2301、2302、2303、2304、2305、2306、2307號 （經最高法院109年度台上字第3705、3740、3741、3742、3743、3744、3745、3746號不合法駁回上訴）  108年度上訴字第2287、2298、2299、2300、2301、2302、2303、2304、2305、2306、2307號（經最高法院109年度台上字第3705、3740、3741、3742、3743、3744、3745、3746號不合法駁回上訴） 108年度上訴字第2287、2298、2299、2300、2301、2302、2303、2304、2305、2306、2307號 （經最高法院109年度台上字第3705、3740、3741、3742、3743、3744、3745、3746號不合法駁回上訴）   判決 確定 日期 109.08.26 109.08.26 109.08.26 是否為得易科罰金之案件  否 否 否 

編      號  7 8 9 罪       名  詐欺 詐欺 詐欺 宣  告  刑  有期徒刑1年 （11次） 有期徒刑1年6月 （2次） 有期徒刑1年5月  犯  罪  日  期  106.04.26 106.05.07（2次） 106.05.08（2次） 106.05.09 106.05.10（2次） 106.05.12（3次） 106.05.10 106.05.11 106.05.10 偵查(自訴)機關 年          度 案          號  臺中地檢106年度偵字第13246、18262、18358、18406、18756、20102、22476、23103、24007號及106年度少連偵字第147號，追加起訴：106年度偵字第14317、16877、18355、19975、216 22、22171、26511、26704、29136、29816、29873號、106年度少連偵字第101、240號、106年度少連偵字第88號、106年度偵字第28533號、106年度偵緝字第1617號、106年度偵字第24555號、107年度偵字第10454號、107年度偵字第13708號、107年度偵字第15162號、108年度偵字第1232號暨移送併辦106年度偵緝字第1617號、107年度少連偵字第236號 臺中地檢106年度偵字第13246、18262、18358、18406、18756、20102、22476、23103、24007號及106年度少連偵字第147號，追加起訴：106年度偵字第14317、16877、18355、19975、216 22、22171、26511、26704、29136、29816、29873號、106年度少連偵字第101、240號、106年度少連偵字第88號、106年度偵字第28533號、106年度偵緝字第1617號、106年度偵字第24555號、107年度偵字第10454號、107年度偵字第13708號、107年度偵字第15162號、108年度偵字第1232號暨移送併辦106年度偵緝字第1617號、107年度少連偵字第236號 臺中地檢106年度偵字第13246、18262、18358、18406、18756、20102、22476、23103、24007號及106年度少連偵字第147號，追加起訴：106年度偵字第14317、16877、18355、19975、216 22、22171、26511、26704、29136、29816、29873號、106年度少連偵字第101、240號、106年度少連偵字第88號、106年度偵字第28533號、106年度偵緝字第1617號、106年度偵字第24555號、107年度偵字第10454號、107年度偵字第13708號、107年度偵字第15162號、108年度偵字第1232號暨移送併辦106年度偵緝字第1617號、107年度少連偵字第236號 最後 事實審 法院 臺灣高等法院 臺中分院 臺灣高等法院 臺中分院 臺灣高等法院 臺中分院  案號 108年度上訴字第2287、2298、2299、2300、2301、2302、2303、2304、2305、2306、2307號　 108年度上訴字第2287、2298、2299、2300、2301、2302、2303、2304、2305、2306、2307號　 108年度上訴字第2287、2298、2299、2300、2301、2302、2303、2304、2305、2306、2307號　  判決 日期 109.05.13 109.05.13 109.05.13 確  定判  決 法院 臺灣高等法院 臺中分院  臺灣高等法院 臺中分院  臺灣高等法院 臺中分院   案號 108年度上訴字第2287、2298、2299、2300、2301、2302、2303、2304、2305、2306、2307號 （經最高法院109年度台上字第3705、3740、3741、3742、3743、3744、3745、3746號不合法駁回上訴）  108年度上訴字第2287、2298、2299、2300、2301、2302、2303、2304、2305、2306、2307號（經最高法院109年度台上字第3705、3740、3741、3742、3743、3744、3745、3746號不合法駁回上訴） 108年度上訴字第2287、2298、2299、2300、2301、2302、2303、2304、2305、2306、2307號 （經最高法院109年度台上字第3705、3740、3741、3742、3743、3744、3745、3746號不合法駁回上訴）   判決 確定 日期 109.08.26 109.08.26 109.08.26 是否為得易科罰金之案件  否 否 否